# 合作开发设备入账问题

提问人：wx_5c87c0a1e94c 时间：2020-07-04 10:03:00
陈版，您好！有个问题想咨询一下， 我公司与另一公司合作开发全自动口罩机，我公司主导，对方提供人工及技术支持，项目所有权属于我公司，研发结束后我公司按对方实际工时支付人工费用，设备出售后利润分半，后来因种种原因这台设备我们自用了，双方约定了一个利润并支付给对方， 这种情况下这台设备应该怎么入账呢？关于支付给对方的人工及技术费对方已开具发票给我司并已完成支付，那另外给他的利润是作为项目的成本吗？我们可以直接按固定资产入账吗？谢谢！

回答人：chenyiwei
对方实际工时支付的人工费用可以计入设备的取得成本。
设备由本企业自用后，根据自用产生的利润的一定比例支付给对方的分成款直接计入该项目的营业成本或者管理费用，不再调整该项固定资产的账面价值。